# 公司收购中，股权转让款支付比例未达50%，可以纳入合并报表吗？求一现实案例~

提问人：逃课王子 时间：2016-08-03 10:09:12
公司收购中，股权转让款支付比例未达50%，可以纳入合并报表吗？求一现实案例~

回答人：chenyiwei
可参考《瑞华研究 2010 ～ 2014 汇编》之“问题3-2-13（“付款超过50%”条款对合并日或购买日确定的影响问题）”。但在实际操作中，请注意具体问题具体分析。